最  高  行  政  法  院  裁  定
                                     100年度裁字第2582號
上  訴  人  陳素秋（兼劉俊麟之被選定當事人）
被 上訴 人  勞工保險局
代  表  人  陳益民
上列當事人間勞保事件，上訴人對於中華民國100年7月27日臺北
高等行政法院99年度訴字第2557號判決，提起上訴，本院裁定如
下：
    主  文
上訴駁回。
上訴審訴訟費用由上訴人負擔。
    理  由
一、按對於高等行政法院判決之上訴，非以其違背法令為理由，
    不得為之，行政訴訟法第242條定有明文。依同法第243條第
    1項規定，判決不適用法規或適用不當者，為違背法令；依
    同法第243條第2項規定，判決有該條項所列各款情形之一者
    ，為當然違背法令。又提起上訴，應以上訴狀表明上訴理由
    並應添具關於上訴理由之必要證據，復為同法第244條第1項
    第4款及第2項所明定。且依同法第307條之1準用民事訴訟法
    第470條第2項第1款、第2款規定，上訴理由應表明原判決所
    違背之法令及其具體內容，暨依訴訟資料合於該違背法令之
    具體事實。是當事人提起上訴，如以原判決有不適用法規或
    適用不當為理由時，其上訴狀應有具體之指摘，並揭示該法
    規之條項或其內容；如以原判決有行政訴訟法第243條第2項
    所列各款情形為理由時，其上訴狀應揭示合於該條款之具體
    事實。上訴狀或理由書如未依上述方法表明，或其所表明者
    顯與上開法條規定之違背法令情形不相合時，即難認為已合
    法表明上訴理由，其上訴自非合法。
二、緣上訴人、劉俊麟分別為訴外人劉志鴻之配偶、子女。訴外
    人劉志鴻前以臺中縣汽車服務業職業工會為投保單位，參加
    勞工保險為被保險人，嗣於民國97年6月2日改以詠宏汽車商
    行負責人身分，由該商行為投保單位辦理加保，而於98年8
    月20日以食道癌造成之吞嚥不順（於98年8月13日診斷為失
    能）申請失能給付，旋於98年10月19日死亡。案經被上訴人
    審查，以訴外人劉志鴻97年6月2日加保時並未實際從事勞動
    ，依勞工保險條例第24條之規定，於98年11月10日以保承行
    字第09860731770號函核定，自97年6月2日起取消訴外人劉
    志鴻被保險人資格，已繳之保險費依同條例第16條第2項規
    定不予退還，所請失能給付不予給付。上訴人不服，向勞工
    保險監理委員會申請審議，亦經該會於99年4月14日以99保
    監審字第0502號審定書審定申請審議駁回後，提起訴願，復
    遭駁回，遂提起行政訴訟，於原審補正兼為劉俊麟之被選定
    當事人，經原審法院判決駁回後，提起本件上訴。
三、上訴意旨雖主張：依勞工保險條例第8條第1項第3款、行政
    院勞工委員會99年11月2日勞保2字第0990036669號函，實際
    從事勞動之認定應依其勞務提供或工作之事實予以個案認定
    ，原判決僅依醫療意見而認定劉志鴻無實際勞動之事實，縱
    醫療意見認定無勝任一般勞作能力，仍屬以醫學觀點所為抽
    象之工作能力判斷，並非具體之實際從事勞動之事實認定，
    是原判決有適用勞工保險條例第8條第1項第3款不當之違背
    法令；且劉志鴻於98年8月13日經慈濟醫院判定失能時，於
    醫學上其仍非毫無工作能力之人，劉志鴻既於距被判定失能
    1年多前，即於97年6月2日加保，則是否當時其即無實際從
    事勞動之事實，顯非無疑，原判決僅以醫療意見認定劉志鴻
    無實際勞動之事實，然由原判決所援用之訴訟資料以觀，卻
    又認定劉志鴻於判定失能時，於醫學上其仍非毫無工作能力
    ，彼此顯相矛盾，構成判決理由矛盾之違背法令；又本件劉
    志鴻是否確無實際從事勞動之事實尚屬可疑，然原判決就上
    訴人聲請傳喚證人吳福來、鄧廣燊用以證明劉志鴻於加保當
    時仍常去代客辦理驗車而實際從事勞動之事實，遽以否准，
    顯違反證據法則及構成調查未盡之違誤等語。然原判決已就
    被上訴人以訴外人劉志鴻97年6月2日加保時並未實際從事勞
    動，依勞工保險條例第24條之規定，自97年6月2日起取消訴
    外人劉志鴻被保險人資格，已繳之保險費依同條例第16條第
    2項規定不予退還，所請失能給付不予給付之處分，是否適
    法之重要爭點，詳述其得心證之理由，並就上訴人之主張，
    何以不足採，分別予以指駁甚明。觀諸前開上訴意旨無非重
    述其在原審主張之歧異見解，對原審取捨證據、認定事實及
    適用法律之職權行使，指摘為不當，並就原判決已論斷者，
    泛言其未論斷或理由矛盾，核與所謂原判決「違背法令」之
    情形顯不相當，均難認對原判決之如何違背法令已有具體之
    指摘。依首開規定及說明，應認其上訴為不合法。
四、依行政訴訟法第249條第1項前段、第104條、民事訴訟法第9
    5條、第78條，裁定如主文。
中    華    民    國    100   年    10    月    27    日
                    最高行政法院第四庭
                        審判長法官  藍  獻  林
                              法官  廖  宏  明
                              法官  林  文  舟
                              法官  胡  國  棟
                              法官  林  玫  君

以  上  正  本  證  明  與  原  本  無  異
中    華    民    國    100   年    10    月    31    日
                              書記官  邱  彰  德